【裁判字號】    96,訴,20
【裁判日期】    970714
【裁判案由】    違反毒品危害防制條例
【裁判全文】
臺灣新竹地方法院刑事判決                96年度訴字第20號
公  訴  人  臺灣新竹地方法院檢察署檢察官
被      告  乙○○
                    號4樓
                    （在臺灣桃園女子監獄附設戒治所強制戒
選任辯護人  徐國楨律師
被      告  甲○○
                    巷5號
指定辯護人  潘秀華律師
被      告  丙○○
                    號
                    （另案在臺灣新竹監獄受刑中）
選任辯護人  趙碧松律師
            徐原本律師
上列被告等因違反毒品危害防制條例案件，經檢察官提起公訴（
95年度偵字第920、1195、6613、6780、毒偵字第1572號），本
院判決如下：
    主  文
乙○○連續轉讓第二級毒品，處有期徒刑壹年陸月；減為有期徒
刑玖月，扣案之第二級毒品甲基安非他命拾玖包（驗餘淨重合計
貳柒點陸肆公克、空包裝總重陸點貳伍公克），均沒收銷燬之；
又共同連續販賣第二級毒品，處有期徒刑玖年拾月，販賣毒品所
得財物新臺幣肆萬肆仟元沒收之，如全部或一部不能沒收時，以
其財產抵償之，扣案之第二級毒品甲基安非他命拾包（驗餘淨
重合計柒點貳柒公克、空包裝總重貳點玖柒公克），均沒收銷燬
之，扣案之分裝袋肆佰包、電子秤壹個及挖杓肆支，均沒收。應
執行有期徒刑拾年陸月，販賣毒品所得財物新臺幣肆萬肆仟元沒
收之，如全部或一部不能沒收時，以其財產抵償之。扣案之第二
級毒品甲基安非他命拾貳包（驗餘淨重合計肆點玖壹公克、
空包裝總重玖點貳貳公克），均沒收銷燬之，扣案之分裝袋肆佰
包、電子秤壹個及挖杓肆支，均沒收。
甲○○共同連續販賣第二級毒品，累犯，處有期徒刑柒年貳月，
販賣毒品所得財物新臺幣肆萬肆仟元沒收之，如全部或一部不能
沒收時，以其財產抵償之，扣案之第二級毒品甲基安非他命拾
包（驗餘淨重合計柒點貳柒公克、空包裝總重貳點玖柒公克），
均沒收銷燬之，扣案之分裝袋肆佰包、電子秤壹個及挖杓肆支，
均沒收；又施用第二級毒品，累犯，處有期徒刑陸月，減為有期
徒刑月。應執行有期徒刑柒年肆月，販賣毒品所得財物新臺幣
肆萬肆仟元沒收之，如全部或一部不能沒收時，以其財產抵償之
。扣案之第二級毒品甲基安非他命拾包（驗餘淨重合計柒點貳
柒公克、空包裝總重貳點玖柒公克），均沒收銷燬之，扣案之分
裝袋肆佰包、電子秤壹個及挖杓肆支，均沒收。
丙○○共同連續販賣第二級毒品，累犯，處有期徒刑柒年肆月，
販賣毒品所得財物新臺幣肆萬肆仟元沒收之，如全部或一部不能
沒收時，以其財產抵償之。扣案之第二級毒品甲基安非他命拾
包（驗餘淨重合計柒點貳柒公克、空包裝總重貳點玖柒公克），
均沒收銷燬之，扣案之分裝袋肆佰包、電子秤壹個及挖杓肆支，
均沒收。
    事  實
一、甲○○前因違反毒品危害防制條例、妨害自由等案件，經本
    院分別於民國89年12月1日以89年度竹東簡字第238號刑事簡
    易判決判處有期徒刑4月確定及92年4月1日以91年度訴字第5
    80號刑事判決判處有期徒刑3月，嗣後並經本院以92年度聲
    字第489號裁定應執行有期徒刑6月確定，於92年12月22日執
    行完畢出監。又丙○○前因違反毒品危害防制條例案件，經
    本院分別於88年9月14日以88年度竹東簡字第171號刑事簡易
    判決判處有期徒刑6月、90年7月10日以89年度訴字第470號
    刑事判決判處有期徒刑8月、90年5月11日以89年度易字第13
    45號刑事判決判處有期徒刑6月確定，上開2罪並經本院以90
    年度聲字第1043號裁定應執行有期徒刑1年1月確定，3罪接
    續執行，於93年7月13日縮刑假釋出監，同年9月29日縮刑期
    滿執行完畢，詎其等均仍不知悔改。
二、乙○○明知甲基安非他命係毒品危害防制條例第2條第2項第
    2款所列之第二級毒品，不得非法轉讓，竟基於轉讓第二級
    毒品甲基安非他命之概括犯意，於後述時地，以後述方式，
    連續轉讓第二級毒品甲基安非他命予丙○○、張木田、鄭秀
    英、甲○○等人：
（一）94年8、9月間，在其位於新竹縣橫山鄉○○村○○路○段
      258號居所，提供約0.3至0.5公克之第二級毒品甲基安非
      他命予丙○○攜回其位於新竹縣橫山鄉○○路○段110號住
      處施用而轉讓之。
（二）94年9月30日下午5時許，在其位於新竹縣橫山鄉○○村○○路○段258號居所，將約0.05公克之第二級毒品甲基安非
      他命放在吸食器裡，交予張木田、鄭秀英施用而轉讓之。
（三）94年9月30日下午5時30分許，在其位於新竹縣橫山鄉○○
      村○○路○段258號居所，提供約0.05公克之第二級毒品甲
      基安非他命予丙○○當場施用而轉讓之。
（四）94年底及95年1月間，在其位於新竹縣橫山鄉○○村○○
      路○段258號居所，提供約0.1公克之第二級毒品甲基安非
      他命2次予丙○○當場施用而轉讓之。
（五）95年1月14日某時許，在其位於新竹縣橫山鄉○○村○○
      路○段258號居所，提供約0.2至0.3公克之第二級毒品甲基
      安非他命予甲○○施用而轉讓之。
（六）94年底至95年2月農曆年前之某不詳時間，在其位於新竹
      縣橫山鄉○○村○○路○段258號居所，提供約0.2至0.3公
      克之第二級毒品甲基安非他命予甲○○施用而轉讓之。
（七）嗣於94年9月30日下午6時30分許，為警持搜索票在其位於
      新竹縣橫山鄉○○村○○路○段258號居所當場查獲乙○○
      、丙○○、張木田、鄭秀英，並在1樓客廳辦公桌上扣得
      第二級毒品甲基安非他命19包（驗餘淨重合計27.64公克
      、空包裝總重6.25公克），始得悉上情。
三、乙○○、丙○○、甲○○與龍威榤（未據起訴，應由檢察官
    另行偵辦），均明知甲基安非他命係毒品危害防制條例第2
    條第2項第2款所列之第二級毒品，不得販賣，竟共同基於販
    賣第二級毒品甲基安非他命之概括犯意聯絡，先由龍威榤自
    不詳管道取得數量不詳之第二級毒品甲基安非他命後，交予
    乙○○藏匿在其所居住之新竹縣橫山鄉○○路○段258號2樓
    房間之衣櫥活動板暗格內，欲伺機出售牟利，並連續於下列
    時間，為下列販賣第二級毒品甲基安非他命之行為：
（一）94年中起至95年2月間止，丁○（真實姓名年籍詳卷附真實
      姓名代號對照表）打電話予乙○○稱要「粗的」（指甲基
      安非他命）1個，並以1星期1次之頻率，每次新臺幣（下
      同）1,000元之代價，由乙○○將不詳數量之第二級毒品
      甲基安非他命在馬路上交予丁○，或丁○自行至乙○○前揭居
      所向乙○○買受不詳數量之第二級毒品甲基安非他命，次
      數共計約37次。
（二）94年間某不詳時間，庚○○以電話與乙○○聯絡，稱「傅
      姐，那裡有沒有東西？」，並與乙○○議定購買毒品之數
      量、價格後，庚○○即至乙○○前揭居所向乙○○買受不
      詳數量之第二級毒品甲基安非他命2次。
（三）94年底、95年初某日，庚○○以電話與乙○○聯絡，議定
      購買毒品之數量、價格、交易地點後，由丙○○駕駛車號
      不詳之自小客車搭載乙○○，至新竹縣竹東鎮竹東大橋附
      近，由乙○○交予丙○○不詳數量以香煙紙包裝之第二級
      毒品甲基安非他命1包轉交予庚○○，庚○○則將1,000元
      交予乙○○。
（四）於95年1月間某日，乙○○在前揭居所以電話與買毒者議
      定購買之價格、數量、交易地點後，由丙○○將不詳數量
      之第二級毒品甲基安非他命1包連同紅色大衣，以1,000元
      之代價，在新竹縣竹東鎮惠安宮，交予某真實姓名、年籍
      不詳，綽號「小惠」身著紅衣之成年女子。
（五）95年2月初某日下午5時許，戊○○受真實姓名、年籍不詳
      ，綽號「阿國」之成年男子所託，至乙○○前揭居所對面
      喊「傅姐」，經丙○○確認其來意及乙○○確認其非警察
      人員後，即由丙○○將不詳數量以衛生紙包裝之第二級毒
      品甲基安非他命1包，自鐵捲門投遞信件之小縫交予戊○○，並向之收取1,000元轉交予乙○○。
（六）95年1月27日某時許，辛○○、己○○夫婦至乙○○前揭
      居所，己○○在門口叫「傅姐」，乙○○則交付不詳數量
      之第二級毒品甲基安非他命1包予甲○○，由甲○○自乙○○居所後門將第二級毒品甲基安非他命交予己○○，並
      收受己○○交付之1,000元後轉交予乙○○。
（七）95年1月30日深夜某時許，辛○○至乙○○前揭居所敲門
      ，乙○○即交付不詳數量之第二級毒品甲基安非他命1包
      予辛○○，並收取1,000元。
（八）嗣於95年2月16日下午5時許，為警持搜索票在乙○○前揭
      居所當場查獲甲○○及適前往該處欲購買毒品之戊○○、
      己○○、辛○○，並扣得第二級毒品甲基安非他命13包（
      驗餘淨重合計7.27公克、空包裝總重2.97公克）、分裝袋
      400包、電子秤1個及挖杓4支，始得悉上情。
四、甲○○前因施用第二級毒品安非他命案件，經本院以89年度
    毒聲字第1311號裁定送觀察勒戒後，認無繼續施用毒品傾向
    ，由台灣新竹地方法院檢察署檢察官以89年度毒偵字第1237
    號為不起訴處分確定，嗣又因施用第二級毒品案件，經本院
    以89年度毒聲字第2316號裁定送觀察勒戒後，認有繼續施用
    毒品傾向，再以89年度毒聲字第2792號裁定令入戒治處所施
    以強制戒治，嗣經本院以90年度毒聲字第799號裁定停止戒
    治，復經本院以90年度毒聲字第1319號裁定撤銷停止戒治，
    於91年3月15日執行完畢，刑責部分則由本院以89年度竹東
    簡字第238號刑事簡易判決判處有期徒刑4月確定。又甲○○
    因施用第一、二級毒品及竊盜案件，經本院以95年度竹北簡
    字第68號及95年度訴字第368號、95年度竹東簡字第28號刑
    事判決分別判處有期徒刑6月、10月、3月，應執行有期徒刑
    1年5月確定，嗣後並經本院以96年度聲減字第221號刑事裁
    定減為有期徒刑5月、3月、1月又15日，應執行有期徒刑8月
    又15日確定，復於97年間，再次因施用第一、二級毒品案件
    ，經本院以97年度訴字第536號刑事判決分別判處有期徒刑8
    月、4月，應執行有期徒刑10月確定。詎其仍未戒除毒癮，
    於前述強制戒治執行完畢釋放後5年內，復基於施用第二級
    毒品甲基安非他命之犯意，於95年6月23日上午7、8時許，
    在其位於新竹縣橫山鄉○○路○段338巷5號住處，以將第二
    級毒品甲基安非他命置於玻璃球內燒烤吸食其所產生之煙霧
    等方式，施用第二級毒品甲基安非他命1次。嗣於同日，因
    另案涉嫌竊盜、違反毒品危害防制條例案件為警拘提到案，
    經其同意採尿送驗後呈安非他命、甲基安非他命陽性反應，
    始得悉上情（甲○○該次採尿結果尚呈嗎啡陽性反應，此部
    分未據檢察官起訴，本院無從審理，應由檢察官另行偵辦，
    附此敘明）。
五、案經新竹縣警察局橫山分局報請及新竹縣警察局橫山分局報
    請臺灣臺北地方法院檢察署呈請臺灣高等法院檢察署令轉臺
    灣新竹地方法院檢察署檢察官暨臺灣新竹地方法院檢察署檢
    察官自動檢舉偵查起訴。
    理  由
壹、程序部分：
一、本件認定事實所引用之本件卷內所有卷證資料（包含人證與
    文書證據、物證等證據），除下列所述共同被告乙○○於警
    詢中對於同案被告甲○○之證述、共同被告甲○○於警詢中
    對於同案被告乙○○之證述、共同被告甲○○於警詢及偵查
    中關於同案被告丙○○之證述、共同被告丙○○於警詢及偵
    查中關於同案被告乙○○之證述，分別為被告甲○○、乙○○、丙○○及其等之辯護人所爭執，與證人辛○○、己○○
    、戊○○於警詢及偵查中之證述，為被告乙○○及其辯護人
    所爭執，證人庚○○、秘密證人A1（真實姓名年籍詳卷附真
    實姓名代號對照表）、丁○於偵查中之證述，為被告丙○○及
    其辯護人所爭執外，其餘證據資料之證據能力，檢察官及被
    告乙○○、甲○○、丙○○、辯護人等均不爭執，且並無證
    據證明係公務員違背法定程序所取得；又卷內之各項文書證
    據、物證，亦無刑事訴訟法第159條之4顯有不可信之情況與
    不得作為證據之情形，自應認有證據能力，合先敘明。
二、關於共同被告乙○○於警詢中對於同案被告甲○○之證述、
    共同被告甲○○於警詢中對於同案被告乙○○之證述、共同
    被告甲○○於警詢及偵查中關於同案被告丙○○之證述、共
    同被告丙○○於警詢及偵查中關於同案被告乙○○之證述部
    分：
（一）按法院就被告本人之案件調查共同被告時，該共同被告準
      用有關人證之規定，刑事訴訟法第287條之2定有明文。且
      共同被告應於審判中，依法定程序，到場具結陳述，並接
      受被告之詰問，其陳述始得作為認定被告犯罪事實之判斷
      依據，亦經大法官會議釋字第582號解釋在案。
（二）查被告乙○○、甲○○、丙○○於本院審理時，均以證人
      身分依法具結作證，使同案被告甲○○、乙○○、丙○○
      及其等之辯護人有行使反對詰問權之機會，其訴訟上之詰
      問權已受保障，合先敘明。
（三）又按被告以外之人於檢察事務官、司法警察官或司法警察
      調查中所為之陳述，與審判中不符時，其先前之陳述具有
      較可信之特別情況，且為證明犯罪事實存否所必要者，得
      為證據，刑事訴訟法第159條之2規定甚明，此乃傳聞法則
      之例外規定。
（四）查共同被告乙○○、甲○○、丙○○於事發翌日（或幾個
      月內）所作之筆錄，已就當時經過詳加說明，製作之時間
      距離案發時間最近，記憶猶新，且未慮及利害關係，或遭
      受其他涉案人給予之壓力，其等於本院審理時以證人身分
      結證之詞，與其等警詢偵查中之供述顯然不符，又無法提
      出合理說明與解釋，本院認其等先前之陳述具有較可信之
      特別情況，且為證明犯罪事實所存否，而有證據能力。
三、關於證人戊○○於警詢及偵查中、證人庚○○於偵查中之證
    述部分：
（一）按被告以外之人於檢察事務官、司法警察官或司法警察調
      查中所為之陳述，與審判中不符時，其先前之陳述具有較
      可信之特別情況，且為證明犯罪事實存否所必要者，得為
      證據，刑事訴訟法第159條之2定有明文。查證人戊○○於
      本院審理時所為關於指認交付毒品之男子一節所為之證述
      ，固與其於警詢時所述有所歧異，惟證人戊○○就其於95
      年2月初至被告乙○○居所購買毒品之交易過程及交付毒
      品男子之特徵等重要情節，於警詢及本院具結作證時前後
      證詞均屬一致，參以證人購買毒品之時間迄今已逾2年半
      ，其記憶會隨時間之經過而逐漸模糊，況人之容貌亦會隨
      時間之經過而有變異，難期證人戊○○於審理時能正確指
      認人別無誤，是其先前於警詢中之陳述，應認具有較可信
      之特別情況，且為證明犯罪事實存否所必要，屬傳聞法則
      之例外，證人戊○○警詢時之陳述，應認有證據能力。
（二）次按刑事訴訟法第159條之1第2項所稱得為證據之被告以
      外之人於偵查中向檢察官所為之陳述，屬傳聞證據排除之
      例外，如法院於審判中已傳喚該陳述人到庭依法具結，使
      被告或其辯護人有行使反對詰問權之機會，該偵查中向檢
      察官所為陳述，仍非不得作為認定犯罪事實之判斷依據，
      最高法院95年度臺上字第5313號判決可資參照。
（三）本件證人戊○○、庚○○既經本院以證人身分傳喚具結，
      並由檢辯雙方交互詰問，徵諸上開最高法院判決意旨，應
      認證人戊○○、庚○○於偵查中所為之陳述，亦均有證據
      能力。
四、關於證人辛○○、己○○於警詢及偵查中、秘密證人A1、丁○
    於偵查中之證述部分：
（一）按被告以外之人於審判外之言詞或書面陳述，除法律有規
      定者外，不得作為證據，刑事訴訟法第159條定有明文。
      而所謂法律有規定者，即包括同法第159條之1至之5所規
      定傳聞證據具有證據能力之例外情形。其中第159條之1第
      2項規定被告以外之人於偵查中向檢察官所為之陳述，除
      顯有不可信之情況者外，得為證據。第159條之3第3款規
      定「被告以外之人於審判中有下列情形之一，其於檢察事
      務官、司法警察官或司法警察調查中所為之陳述，經證明
      具有可信之特別情況，且為證明犯罪事實之存否所必要者
      ，得為證據：三、滯留國外或所在不明而無法傳喚或傳喚
      不到者。又所謂具有可信之特別情況，應審酌被告以外之
      人於陳述時之外在環境及情況，例如陳述時之心理狀況有
      無受到外力干擾等，以為判斷之依據，即應就偵查或調查
      筆錄製作之原因、過程及其功能等加以觀察其信用性，最
      高法院94年台上字第629號判例意旨參照。
（二）查本件證人辛○○、己○○於本院審理時經合法傳喚、拘
      提均未到庭，此有送達回證、拘票、拘提報告書等在卷為
      憑（見本院卷一第175至179頁、卷二第129至140、162至1
      67頁），是已無法傳喚渠等到庭作證，參以證人辛○○、
      己○○於95年2月16日為警查獲後隨即在警局製作筆錄，
      並就當時經過情形詳加說明，製作之時間距離案發時間最
      近，記憶猶新，且未慮及利害關係，或遭受其他涉案人給
      予之壓力，就其等製作警詢筆錄之原因、過程等客觀事實
      加以觀察，並無顯不可信之情形，且為證明犯罪事實之存
      否所必要，應有證據能力；另證人辛○○於95年3月16日
      在偵查中具結證述情節，雖與警詢所述有異，惟其於95年
      4月28日親筆書立自白書1份，敘及在偵查時翻供是因為開
      庭時有壓力等語（見台灣新竹地方法院檢察署95年度偵字
      第1195號偵查卷【以下簡稱偵字第1195號偵查卷】第110
      頁），嗣後於95年5月11日偵查時，證人辛○○亦向檢察
      官表明，3月16日開庭時不敢講等情（見偵字第1195號偵
      查卷第175頁），是證人辛○○於95年3月16日偵查中所為
      之證詞，應認非出於自由意志所為之陳述，而顯有不可信
      之情況，尚難採為證據，而證人辛○○於95年5月11日偵
      查時所為之證述，與其警詢時之陳述互核一致，並無顯不
      可信之情形，有證據能力。
（三）又按有保密身份必要之證人，除法律另有規定者外，其真
      實姓名及身份資料，公務員於製作筆錄或文書時，應以代
      號為之，不得記載證人之年籍、住居所、身份證統一編號
      或護照號碼及其他足資識別其身份之資料。該證人之簽名
      以按指印代之。載有保密證人真實身份資料之筆錄或文書
      原本，應另行製作卷面封存之。其他文書足以顯示應保密
      證人之身份者，亦同。前項封存之筆錄、文書，除法律另
      有規定者外，不得供閱覽或提供偵查、審判機關以外之其
      他機關、團體或個人。對依本法有保密身份必要之證人，
      於偵查或審理中為訊問時，應以蒙面、變聲、變像、視訊
      傳送或其他適當隔離方式為之。於其依法接受對質或詰問
      時，亦同，證人保護法第11條定有明文，該條與組織犯罪
      防制條例第12條所定證人之保護類同，均屬刑事訴訟法第
      159條所規定之「除法律另有規定者外」的傳聞例外。查
      秘密證人丁○於本院審理時經合法傳喚、拘提均未到庭，此
      有送達回證、拘票、拘提報告書等存卷可查（見本院彌封
      之秘密證人丁○之年籍資料），是已無法傳喚其到庭作證，
      而秘密證人A1、丁○於偵查中均已具結作證，並無證據證明
      係非法取得或有設詞誣陷被告之情，而有顯不可信之情況
      ，且檢察官於偵查中已依證人保護法之規定將秘密證人A1
      、丁○之訊問筆錄依法另行封存，依刑事訴訟法第159條、
      第159條之1第2項之規定，應認有證據能力。
貳、實體部分：
一、事實欄二、被告乙○○轉讓第二級毒品甲基安非他命部分：
    上開犯罪事實，業據被告乙○○於警詢、偵查中、本院95年
    5月12日訊問時及行準備程序、審理時均坦承不諱（見偵字
    第1195號偵查卷第132、170、171、180頁、臺灣新竹地方法
    院檢察署94年度毒偵字第1911號偵查卷【以下簡稱毒偵字第
    1911號偵查卷】第44頁、本院95年度偵聲字第74號卷第12頁
    反面、本院卷一第71頁反面、113頁、卷二第12、68、105、
    114、193頁），核與同案被告丙○○於偵查中、本院準備程
    序、審理時供述被告乙○○於94年9月30日警察查獲前有免
    費提供甲基安非他命予其與張木田、鄭秀英等人施用，及於
    94年9月間、94年底、95年農曆年前，亦曾在查獲地點提供
    毒品予其施用等語，暨同案被告甲○○於警詢、偵查中供述
    被告乙○○曾於95年1月14日，在新竹縣橫山鄉○○路○段25
    8號住處，免費提供安非他命予其施用之情大致相符（見毒
    偵字第1911號偵查卷第47、48頁、偵字第1195號偵查卷第12
    、60頁、本院卷一第47頁反面、卷二第85、120、121頁），
    並經證人張木田於偵查中具結證述綦詳（見毒偵字第1911號
    偵查卷第60頁），鄭秀英雖否認有受讓被告乙○○之第二級
    毒品甲基安非他命云云，惟參以被告丙○○於偵查中供述：
    94年9月30日警察查獲前，被告乙○○有請張木田、鄭秀英
    施用毒品，並看到張木田、鄭秀英在施用毒品等語（見毒偵
    字第1911號偵查卷第47、48頁），及本院審理時具結證述：
    安非他命放在桌上，被告乙○○在整理，張木田夫婦進來後
    就坐在旁邊，講一講後，被告乙○○就叫他們直接拿來用，
    後來有看到張木田夫婦施用毒品等語（見本院卷二第85頁）
    ，且鄭秀英於94年9月30日在被告乙○○住處受讓第二級毒
    品甲基安非他命進而施用之犯行，經警採尿後呈甲基安非他
    命陽性反應，嗣經本院以94年度毒聲字第417號裁定送觀察
    勒戒等情，亦有台灣高等法院被告前案紀錄表、本院94年度
    毒聲字第417號裁定在卷可憑。此外，復有新竹縣警察局橫
    山分局搜索扣押筆錄、本院94年度聲搜字第476號搜索票、
    扣押物品清單各1份、現場及扣案物照片24幀等附卷可稽（
    見毒偵字第1911號偵查卷第13至28、36頁），又扣案之結晶
    19包，經送驗結果，均含第二級毒品甲基安非他命成分，總
    重27.64公克（空包裝總重6.25公克）等情，有法務部96年1
    2月5日調科壹字第09600527990號鑑定書1紙在卷為憑（見本
    院卷一第121頁），被告乙○○之自白應與事實相符，事證
    明確，其轉讓第二級毒品予張木田、鄭秀英、丙○○、甲○○犯行堪以認定。
二、事實欄三、被告等3人共同販賣第二級毒品甲基安非他命部
    分：
    訊據被告乙○○、丙○○固均坦認有於94年底、95年初某日
    ，由被告丙○○駕車搭載被告乙○○至竹東大橋，由被告丙○○交付第二級毒品甲基安非他命予庚○○等情，惟均矢口
    否認有何販賣第二級毒品甲基安非他命之犯行，被告乙○○
    辯稱：該次並未向庚○○收取任何代價，不認識辛○○、己○○，也沒有和戊○○聯絡，沒有交付或販賣第二級毒品予
    起訴書所載之人云云，被告丙○○辯稱：被告乙○○將1包
    紙包的東西要伊交給庚○○，伊隨手就把東西交給庚○○，
    交東西並沒有得到什麼好處，不曾在惠安宮交付毒品予女子
    ，也沒有販賣毒品給其他人云云，被告甲○○於本院審理時
    固坦認有販賣毒品犯行，惟供稱係伊自己賣，不是跟別人一
    起賣云云，被告甲○○之辯護人辯護意旨略以：被告甲○○
    並未與購買毒品者接洽交易價格，只是為被告乙○○轉交、
    遞送毒品，亦未從中獲取任何之對價或利益，其行為應屬於
    幫助犯而非共同正犯等語。經查：
（一）秘密證人丁○於偵查中具結證述：「我是向乙○○買的，是
      直接打電話給傅姐，一般安非他命稱粗的，海洛因稱細的
      ，我都是向她買安非他命，若是買1000元就說一，所以我
      打電話給她說粗的1個，我從94年中至95年不詳時間陸續
      向她買，每個星期1、2次以上，買的量不一定至少是1,00
      0元以上，都是在馬路上等或至傅姐橫山鄉○○路住處拿
      ，每1次都是乙○○拿給我，我沒有和其他人接觸。」、
      「龍威榤有時會拿給我毒品，我打電話給龍威榤說要粗的
      幾個，他有時送至我家，有時約外面拿或我至他家拿，他
      家即是乙○○家，若是龍威榤接電話就是龍威榤拿安非他
      命給我，若是乙○○接電話就是乙○○拿安非他命給我。
      」、「我都是打電話給乙○○或龍威榤，他們其中1人沒
      接就打給另1人」、「因我從小看龍威榤長大，和他很熟
      ，從他那知道可向乙○○買，一開始我是向龍威榤買，有
      時聯絡不到龍威榤就向乙○○買。」等語（見秘密證人丁○
      之95年9月27日之訊問筆錄，附於偵字第1195號偵查卷第2
      48頁之信封袋內），核與秘密證人A1於偵查中結證龍威榤
      從外面拿毒品回來交給被告乙○○販賣，秘密證人丁○曾於
      94年間向被告乙○○買過毒品好幾次等情節相符（見秘密
      證人A1之95年9月18日之訊問筆錄，附於偵字第1195號偵
      查卷第248頁之信封袋內）。
（二）被告乙○○、丙○○就其等曾於94年底、95年初某日，在
      新竹縣竹東鎮竹東大橋附近，交付甲基安非他命予庚○○
      一節均自承在卷，核與證人庚○○證述情節大致相符，惟
      就毒品交易是否有償一事，則均予否認，被告乙○○並辯
      稱；在竹東大橋時，是麻煩丙○○幫伊交給庚○○，伊當
      時坐在車子後座，庚○○打電話給伊的時候，伊剛好要從
      竹北回來，就跟庚○○約在竹東大橋，伊自己本身有吸食
      ，所以手上剛好有毒品云云（見本院卷二第35頁）。經查
      ：
  １、共同被告丙○○以證人身分於本院審理行交互詰問時具結
      證述：「（竹東大橋那1次，乙○○跟庚○○有沒有講話
      ？）我印象中我車窗一搖下來，庚○○就停下來，乙○○
      就交給我1包東西，我就隨手拿給庚○○，我好像聽到庚○○說聲傅姐謝謝啦，我好像有聽到1、2句，但說什麼我
      不太清楚。」等語（見本院卷二第84頁），核與秘密證人
      A1於偵查中具結證述：當時被告丙○○搭載被告乙○○，
      庚○○走至車窗旁，被告丙○○交安非他命1包交予庚○○，庚○○和被告乙○○講話，錢可能是那時交付等情節
      大致相符（見秘密證人A1之95年5月29日訊問筆錄，附於
      偵字第1195號偵查卷第248頁之信封袋內）。
  ２、證人庚○○與被告乙○○於案發前1年才相識，被告乙○○甚且不知證人庚○○之全名等情，業據證人庚○○於本
      院審理時證述在卷（現本院卷二第15、18、23頁），顯見
      2人交情非深，參以安非他命量微價高，販賣者率有暴利
      可圖，茍非意圖營利，一般人焉有可能甘冒重度刑責而免
      費提供，且被告乙○○除於89年間，因施用毒品案件，經
      本院裁定觀察勒戒、強制戒治後，於90年6月27日停止戒
      治出所付保護管束，於91年1月18日保護管束期滿未經撤
      銷停止戒治，並經台灣新竹地方法院檢察署檢察官以91年
      度戒毒偵字第1號為不起訴處分確定外，迄本案案發時止
      ，均別無其他因施用毒品遭觀察勒戒、強制戒治，甚或判
      處刑責之前案紀錄，此有台灣高等法院被告前案紀錄表可
      按，另其本案於94年9月30日為警查獲後採尿送驗結果亦
      呈毒品陰性反應，復有昭信科技顧問股份有限公司94年10
      月11日濫用藥物尿液檢體檢驗報告在卷可參（見毒偵字第
      1911號偵查卷第71頁），是被告乙○○並非施用毒品成癮
      者，其身上何以隨時備有毒品，在偶然的機會下，僅因一
      通電話之聯絡，即免費提供予他人，實有悖於常情，而啟
      人疑竇？共同被告丙○○與證人庚○○於本院審理時固均
      證稱該次交付之毒品未有金錢交易云云，然被告丙○○或
      係為圖卸免己責，證人庚○○則有所隱瞞，此由其偵訊時
      初否認在竹東大橋附近向人購毒，經檢察官提訊被告丙○○與之對質後始供述有於94年底95年初在竹東大橋附近，
      免費拿到安非他命，而於本院審理時初否認曾前往被告乙○○住處，更否認前往被告乙○○居所拿取毒品，經詰問
      後又改稱有去過，且在竹東大橋拿毒品前曾去被告乙○○
      住處2、3次，拿過毒品2次等語（見偵字第1195號偵查卷
      第205、209、210頁，本院卷二第19、20、33頁），足徵
      其證詞有所隱匿，迴護之情至酌，其等所言，顯係不足採
      信。
（三）證人庚○○於偵查中固證稱去被告乙○○家多次，都沒有
      拿毒品云云（見偵字第1195號偵查卷第210頁），惟於本
      院審理行交互詰問時已具結證述：曾去被告乙○○家裡2
      、3次，向被告乙○○拿過2次毒品，是在竹東大橋之前的
      事情，都是事先準備好才交給伊等語（見本院卷二第32、
      33、35頁），復參以證人庚○○於本院審理時證述：認識
      被告乙○○到案發前有聯絡過2、3次，都是打電話問有沒
      有毒品，打電話給被告乙○○時都叫她傅姐，問她那裡有
      沒有東西？大致上伊這樣講，被告乙○○就知道伊要跟她
      要毒品，在竹東大橋之前也曾經打電話詢問被告乙○○有
      無毒品，被告乙○○跟伊說沒有毒品，伊不曉得被告乙○○手上有無毒品等語（見本院卷二第24、25、31、32頁）
      ，是證人庚○○迄案發前並未與被告乙○○有密切之來往
      ，證人既不確定被告乙○○是否有毒品供應，何以每次聯
      絡之目的均係詢問被告乙○○有無毒品提供，顯與常情不
      符，佐以證人戊○○、己○○、辛○○均證述前往被告乙○○之居所門外叫「傅姐」，即有人會出面交付販賣甲基
      安非他命等情相互勾稽（詳如後述），足認證人庚○○對
      於可自被告乙○○處獲取第二級毒品安非他命一事知之甚
      詳，對照共同被告丙○○於偵查中證述：庚○○於94年間
      多次至被告乙○○中豐路居所找被告乙○○拿安非他命等
      情（見偵字第1195號偵查卷第209頁），參諸第二級毒品
      甲基安非他命既係價值不匪，有毒癮者若欲取得，勢必支
      付金錢等代價，是證人庚○○於94年間，確曾2度至被告
      乙○○居所買受第二級毒品安非他命2次，洵堪認定。
（四）被告乙○○、丙○○於94年底、95年初交付安非他命予庚○○之過程，既有上述不合情理之處，對照秘密證人A1之
      證詞，另按販賣毒品係政府大力嚴格查緝之違法行為，非
      可公然為之，一般買賣毒品之時地均極私密，難以探知，
      而每次買賣之價量，亦隨時隨雙方關係之深淺、當時之資
      力、需求程度及對行情之認知等因素而作機動的調整，因
      之販賣之詳細時間地點及利得，除經坦承犯行，或價量均
      達到明確外，委難查得實情，職是之故，縱未確切查得販
      賣時地及賺取之實際差價，但除別有事證，足認係按同一
      價格轉讓確未牟利外，尚難執此認販賣毒品之事證有所不
      足，致知過坦承者難辭重典，飾辭否認者反得逞僥倖，而
      失情理之平。且甲基安非他命價格昂貴，取得不易，凡為
      販賣之不法勾當者，茍無利可圖，應無甘冒被查緝法辦重
      刑之危險，平白無端義務為該買賣之工作，是其販入之價
      格必較售出之價格低廉，而有從中賺取買賣差價牟利之意
      圖及事實，應屬合理之認定。查本件被告乙○○於95年3
      月5日自行到案時已供認：至其住處拿取毒品之人都依照
      其所需分裝0.1公克或0.2公克、0.3公克不等，0.1公克是
      1,000元，0.2公克是2,000元，0.3公克是3,000元以此類
      推等情（見偵字第1195號偵查卷第131頁），該次警詢筆
      錄係被告乙○○自由陳述，並係一問一答連續錄音一節，
      復經本院合議庭當庭勘驗屬實（見本院卷二第198頁），
      佐以本案搜索時又確實扣得數量非少之毒品及分裝袋、電
      子磅秤，被告乙○○於94年9月30日為警查獲前適值在家
      秤重整理毒品等情，復據被告丙○○指證屬實（見毒偵字
      第1911號偵查卷第47頁、本院卷二第86頁），被告乙○○
      既於警詢中任意性自白拿取毒品有金錢交易，其復有秤重
      整理毒品之舉，足徵被告乙○○、丙○○上開販賣第二級
      毒品甲基安非他命予庚○○之犯行，應堪認定。
（五）共同被告丙○○以證人身分於本院審理行交互詰問時具結
      證述：惠安宮那1次，被告乙○○拿1件大衣給伊，叫伊拿
      大衣給1個穿紅衣服的女子，回來後聽被告乙○○問那女
      子有沒有拿到東西，在被告乙○○家中偶爾會聽到「東西
      」即係代表「安非他命」之術語等情（見本院卷二第78、
      83頁），核與秘密證人A1於偵查中結證：95年1月間被告
      乙○○在居所將安非他命交予被告丙○○，請被告丙○○
      拿去竹東惠安宮交給買毒品的人，伊知道對方是向被告乙○○買毒品等語互核一致（見秘密證人A1之95年9月18日
      訊問筆錄，附於偵字第1195號偵查卷第248頁信封袋內）
      ，復參以共同被告甲○○於偵查中具結證述：「95年1、2
      月我多次看到買者打電話給乙○○，乙○○交安非他命給
      丙○○，丙○○帶安非他命就騎機車出門，回來時就帶錢
      回來，我有聽到乙○○在交安非他命給丙○○時，有告訴
      丙○○要將安非他命交給某指定的人、地，我也看到並聽
      到有人打電話來，是丙○○接的，丙○○告訴乙○○說某
      某人要多少多少的毒品，然後乙○○就交安非他命給丙○○，丙○○拿著安非他命出門，回來時有時會拿錢回來，
      這樣的情形很多次，但具體的對談內容、時間我已忘了，
      但我確實親眼見聞此事。」等語（見偵字第1195號偵查卷
      第199頁），又秘密證人A1於偵查中具結證述：「中豐路2
      段258號不定時都會有人來買毒品，來的人有的是會先打
      電話，電話打給誰我不確定，有的人是直接至該處喊【傅
      姐】。」等語（見秘密證人A1之95年8月31日訊問筆錄，
      附於偵字第1195號偵查卷第248頁信封袋內），又被告丙○○並於本院審理時具結證述：「（你經常在乙○○家裡
      ，你在乙○○家是否聽到有人在外面叫傅姐，表示要買毒
      品？）就我知道的，我都在樓上比較多，如果有人叫的話
      ，都是甲○○去開門比較多，來的人就叫傅姐傅姐，並沒
      有說要幹嘛，甲○○聽到有人叫就會去開門，甲○○就會
      拿毒品給來的人，我曾經看過這樣的情形。」等語（見本
      院卷二第79頁），是被告丙○○已自承於94、95年間，常
      在被告乙○○居所出入，亦曾遞送毒品予證人庚○○，亦
      知悉在該處有毒品可提供，再者，販賣毒品係重罪，販毒
      者於交付毒品時，莫不盡力遮掩避免犯行為人察覺，買毒
      者亦恐自己身分曝光，均不輕易揭露真實姓名，被告丙○○受被告乙○○之指示，遞送「東西」予真實姓名、年籍
      、樣貌均不詳，僅以身著紅衣作為識別方式之陌生女子，
      其遞送物品之過程實屬可疑，被告丙○○辯稱不知所遞送
      者係第二級毒品甲基安非他命云云，顯係事後卸責之詞，
      洵無足採。
（六）證人戊○○於警詢、偵查中及本院行交互詰問時，對於95
      年2月初，至被告乙○○居所購買第二級毒品之過程證述：
      直接到傅姐居住處門口就是亞洲水泥廠對面敲門叫「傅姐
      」，就有1年輕男子開鐵門的小縫隙問伊要多少，之後就
      拿1包用衛生紙包著的東西給伊，伊有交付1,000元等情綦
      詳（見偵字第1195號偵查卷第56、122頁，本院卷二第38
      頁）。
（七）證人戊○○係於95年2月16日，在被告乙○○居所外，與
      被告甲○○共同為警查獲，其於偵查中已明確指訴95年2
      月初交付毒品男子之特徵為濃眉大眼，沒有被告甲○○那
      麼高，是查獲當天才看到被告甲○○等語（見偵字第1195
      號偵查卷第123頁），其於本院審理時雖證稱不認識被告
      丙○○，惟對該次交付毒品男子之特徵仍然證述濃眉大眼
      無訛，且再次肯認第1次去拿安非他命時（指95年2月初）
      ），交付毒品者，並非查獲時在場之男子（即被告甲○○
      ）（見本院卷二第41、44、46頁），經本院當庭請被告丙○○遮住口鼻，露出眼睛、眉毛供證人指認，證人雖無法
      確定是否是第1次交付毒品之人，證稱：有一點像第1次拿
      毒品的人，但是眉毛沒有那麼彎等語（見本院卷二第48頁
      ），參以共同被告乙○○於本院審理時以證人身分具結證
      述：長期待在伊居所的是丙○○、甲○○，可能是丙○○
      的眉毛比較濃黑一點等語（見本院卷二第72頁），復經本
      院當庭拍攝被告丙○○半身照片比對之，被告丙○○之臉
      部特徵確係證人所述濃眉大眼無誤，且與其警詢時拍攝照
      片之容貌已有頭髮斑白顯老之態（見本院卷二第128頁）
      ，是證人戊○○既有於95年2月初，至被告乙○○居所購
      買第二級毒品甲基安非他命，且由一濃眉大眼之男子所交
      付，徵諸證人戊○○對於交付毒品者之特徵描述及共同被
      告乙○○之證詞、被告丙○○之照片互為勾稽，應可肯認
      被告丙○○有於95年2月間交付毒品安非他命予證人戊○○並收取代價，被告丙○○辯稱：不曾交付毒品予戊○○
      云云，或因其係透過鐵門遞送信件之小縫交付毒品，致未
      能辨識確認戊○○之面貌所致，其所辯不為本院所採。
（八）證人己○○於警詢時證述：到被告乙○○家後門叫「傅姐
      」後，就會有人出來問伊要幾個，伊說要1個，他就會拿1
      小包安非他命毒品給伊，1個1,000元等情，並於偵查中具
      結證述：「（是否曾經向乙○○拿過毒品？）有，之前在
      農曆年前，大約在今年（指95年）1月時，只有1次，我進
      去，我老公（指辛○○）在外面等，我是拿安非他命。」
      、「（1包多少錢？）1,000元。」、「我沒有看到乙○○
      ，是1個男生交給我，我不認識他。」等語（見偵字第119
      5號偵查卷第51 、103頁），又證人辛○○於偵查中具結
      證述：「我有向乙○○買過毒品，我在過年前後各1次，
      過年前是除夕前1天，我跟我太太（指己○○）一起去，
      是我太太進去，是我叫她進去，我在外面等，1包1,000元
      ，重量我不知道；第2次是我回台中，在初二半夜時間到
      她家向乙○○買的，也是1包1,000元，那次是我自己1個
      人去的。我要買之前不用跟她連絡，只要敲門即可。第2
      次去買時，她有出來拿給我，並問我是否有人跟蹤，我說
      沒有；第1次我不知道是何人將毒品拿給我太太，我們大
      家都叫她（指被告乙○○）傅姐。」等語（見偵字第1195
      號偵查卷第174頁），互核與共同被告甲○○於警詢、偵
      查時證述並指認證人己○○、辛○○曾至被告乙○○居所
      購買毒品，並曾交付毒品予證人己○○等情相符（見偵字
      第1195號偵查卷第10、42、43、98頁），共同被告甲○○
      並於偵查中具結證述：「大約是95年1、2月，都在中豐路
      2段258號後門，李（指證人己○○）在外叫傅姐，我開門
      收錢，再回來向乙○○拿安非他命，乙○○也知道交給我
      的安非他命是要賣給己○○等，且李在外面叫傅姐很大聲
      ，乙○○在裡頭聽得到。」等情綦詳（見偵字第1195號偵
      查卷第199頁）。
（九）證人戊○○、辛○○、己○○與秘密證人A1均明確指訴：
      至被告乙○○居所購買毒品之方式係至其住處門口稱「傅
      姐」，即會有男子與之接洽並遞交毒品收取金錢，證人庚○○以電話探詢被告乙○○有無毒品時亦係以「傅姐」稱
      呼被告乙○○等情，已如前述，證人等與被告等3人均無
      怨隙，實無故為構陷之理，其證詞應堪採信。
（十）被告丙○○於本院審理時以證人具結證述：「乙○○的毒
      品都是龍威榤拿回來的，在乙○○家裡，有人叫的話，都
      是甲○○去開門比較多，來的人就叫傅姐傅姐，並沒有說
      要幹嘛，甲○○聽到有人叫就會去開門，甲○○就會拿毒
      品給來的人，有看過乙○○把毒品交給甲○○，有看過來
      拿毒品的人交錢給甲○○，亦曾看過甲○○交錢給乙○○
      ，都是千元鈔等語（見本院卷二第79、82、85、86頁），
      核與共同被告甲○○於警詢時證述：在被告乙○○家的時
      候，如果有人要來她家買毒品，被告乙○○會從2樓房間
      內拿出毒品，叫伊直接到她家門口鐵捲門小縫，交給來買
      毒品之人，於偵查中並證述：人來時，被告乙○○會先去
      看，後來上樓，再叫伊到樓梯口，拿到門口給人家等情節
      大致相符（見偵字第1195號偵查卷第11、152、153頁），
      復參以秘密證人A1並於偵查中具結證述：「乙○○都是拿
      給甲○○，再由甲○○交給別人，他們都是在門口交易，
      到乙○○居所之人，大部分會叫傅姐，都是乙○○先問來
      的人要作什麼，龍威榤從外面帶安非他命回來，乙○○會
      收到衣櫃的暗格等處，... 中豐路2段258號不定時都會有
      人來買毒品，來的人有的是會先打電話，電話打給誰我不
      確定，有的人是直接至該處喊「傅姐」，因為每天都會先
      將10至20包不等的安非他命先包裝好交給在1樓的甲○○
      ，所以若有人喊傅姐，甲○○就會去探門，若是要買毒品
      的，甲○○就會去2樓再下來或直接從1樓拿毒品拿給來買
      毒品的人，從門縫下，買家會將錢直接給甲○○，甲○○
      會將錢累積1天再給龍威榤，龍威榤並無天天在該處，所
      以有時是在258號，有時是在外面交給他。」、「龍威榤
      有時打電話至家裡來，有時有人直接來買，他們在外面喊
      傅姐，乙○○都聽得到。之後甲○○會至樓上和乙○○拿
      毒品下來。」、「乙○○應知道龍威榤在販毒，因他們都
      住一起，龍威榤在販毒，常在該處的丙○○、甲○○都知
      道，乙○○一定也知道。」、「（中豐路2段258號有哪些
      人賣毒品？）甲○○、龍威榤、乙○○一家人。」、「（
      乙○○負責何事？）她負責拿毒品給甲○○送出去。」、
      「（乙○○給甲○○毒品時，是否知道她的行為是和甲○○共同賣毒品？）她知道，因我曾聽過她告訴甲○○說毒
      品是要送至何處、何人。」、「（龍威榤負責何事？）他
      從外面拿毒品回來，供販賣。」等語（見秘密證人A1之95
      年8月31日、95年9月18日訊問筆錄，附於偵字第1195號偵
      查卷第248頁之信封袋內），是本件販賣毒品之交易模式
      ，顯係購毒者前往查獲地點稱呼「傅姐」，經被告乙○○
      確認身分，或由購毒者撥打電話予被告乙○○或龍威榤洽
      妥購買毒品之數量、價格、地點後，再由被告甲○○、丙○○在查獲地點前後門處遞送毒品或將毒品送往約定地點
      交付予購毒者一節，應堪認定。
（十一）又95年2月16日查獲扣案物之地點係被告乙○○臥室內
        之衣櫥暗格，抽屜內並放有女性衣物一節，除據被告乙○○自承在卷（見本院卷二第120頁），並據證人即到
        場執行搜索之新竹縣警察局橫山分局橫山派出所警員葉
        長生於偵查中證述屬實（見偵字第1195號偵查卷第126
        頁），核與被告甲○○於警詢時、被告丙○○於本院審
        理時證述情節相互一致（見偵字第1195號偵查卷第9頁
        、本院卷二第87 頁），是查獲扣案物之地點既係被告
        乙○○平日使用之衣櫥，藏匿物品之方式亦甚為隱密，
        唯恐遭人輕易察覺，再者扣案之分裝袋數量多達400包
        ，若僅單純己身欲施用毒品，何須備有為數甚多之分裝
        袋及量秤重量之電子秤、挖杓等毒品交易時所需用到之
        物？被告乙○○販賣毒品犯行，至堪認定。
（十二）被告甲○○固於本院審理行交互詰問時證稱：到被告乙○○家中買毒品者係向伊購買，毒品是伊向被告乙○○
        索取而自行販賣的，之前在警詢、偵查中指證被告乙○○，係因提藥，並且希望交保而亂說的，至於在偵查中
        指證被告丙○○部分，則因與其有怨隙云云，經查：
  １、被告甲○○於95年2月16日為警查獲後，於翌日（即95年2
      月17日）上午10時30分許製作警詢筆錄，同日晚上8時5分
      許製作第1次偵訊筆錄，經檢察官聲請羈押後，本院於同
      日晚上8時50分許訊問被告甲○○，並諭知羈押，嗣分別
      於95年3月9日、同年月29日、同年4月13日由檢察官提訊
      並製作筆錄，並於95年4月13日由檢察官向本院聲請停止
      羈押，經本院訊問後諭知以50,000元交保，同年9月1日、
      同年月14日再經檢察官傳喚到庭訊問一節，有被告甲○○
      歷次警、偵訊、訊問筆錄在卷為憑，被告甲○○除94年9
      月1日外，其餘庭訊時所述被告乙○○與購買毒品者接洽
      後，由被告乙○○交付毒品予伊轉交予買毒者並收受金錢
      之證詞，均與證人辛○○、己○○於警詢、偵查中證述情
      節互核一致，甚且於本院96年6月27日行準備程序時仍為
      一致之供述，當時被告甲○○因另案在監執行一節，亦有
      台灣高等法院在監在押全國紀錄表供參（見本院卷二第14
      1頁），實無擔心遭羈押之情事，其於該次準備程序中仍
      詳細供述：「我在她（指被告乙○○）家工作的時候發現
      有人打電話給她，她聽完電話之後沒多久有人來找她，乙○○就要我將安非他命轉交給在門口的人。我只是幫忙遞
      送毒品，我並沒有拿到什麼好處。我遞送毒品的對象就是
      辛○○、己○○，每一次交毒品給辛○○、己○○都有從
      他們那邊拿到錢，拿到錢之後我就交給乙○○，所以我不
      知道到底是拿了多少錢，而乙○○剛開始拿毒品給我的時
      候，都是用衛生紙包起來，之後直接把安非他命拿給我，
      每次都是交一包，但是重量我就不知道。」等語綦詳（見
      本院卷一第75頁反面），是被告甲○○先前所為與被告乙○○分工情形之證述，應屬可採。
  ２、被告甲○○於本院審理時證稱先認識龍先來，再認識龍威
      榤，最後才認識被告乙○○，是因為刷油漆才認識被告乙○○的等語（見本院卷二第177、178頁），是被告甲○○
      、乙○○僅屬普通交情，並無至親、深交關係，又安非他
      命係價格昂貴之違禁物，經政府懸令嚴加查緝、取締，不
      論是販賣或運輸、轉讓等，刑責均甚重，購買不易，掌握
      毒品貨源者，必設法藉機從中謀取利益，而被告乙○○於
      本院審理時亦坦認94、95年間有欠地下錢莊50,000元被逼
      債，10天就要付1次利息4,000元，伊付不起，當時只有每
      月約1萬多元的零用錢等情（見本院卷二第119、120頁）
      ，是被告乙○○需款恐急，焉有可能無償提供安非他命予
      被告甲○○販賣，且本件交易地點係在被告乙○○居所，
      購買毒品者，亦需稱呼「傅姐」表明來意，尤其證人辛○○及秘密證人丁○均已結證係向被告乙○○購毒，毒品亦係
      被告乙○○交付等語明確在卷，在在均足徵交易之對象係
      被告乙○○無訛，被告甲○○於本院審理時證稱：毒品係
      被告乙○○無償提供予伊販賣的云云，顯與常情有違，其
      有迴護被告乙○○之意，至為灼然。
  ３、又被告甲○○於歷次庭訊時，均未提及與被告丙○○有何
      怨隙，直至本院審理時始稱欲推翻95年9月14日對被告丙○○之指訴始供證因提藥意識不清，擔心遭其他被告誣陷
      ，又為拼交保為不實之指證云云，惟被告丙○○有遞送安
      非他命予庚○○、不詳姓名之紅衣女子，且知悉其係販賣
      行為等情，已經本院認定如前，另參以被告甲○○前於95
      年9月14日偵查中證稱：「因上一庭（即95年9月1日）和
      龍威榤一起來，所以我不敢講實話，我怕因我的陳述影響
      我家人的安全。」、「上次是亂說的，這次說的才是真的
      。」、「95年9月1日提訊時稱警詢筆錄因提藥，意識清楚
      度一半一半是亂說的，雖警方在做筆錄時，有威嚇行為，
      但我警詢筆錄所說的都是實在的，我是在自由意識下所為
      的陳述。」等語（見偵字第1195號偵查卷第197、200頁）
      ，是被告甲○○既於偵查中曾因與共犯龍威榤同時提解而
      遭受壓力無法自由陳述，在審理中面對共同被告案件審結
      之壓力，參諸其於本院審理所為之證詞，已有上述不合情
      理之處，是被告甲○○於本院審理時所為之證詞，顯係袒
      護被告乙○○、丙○○等2人避重就輕之詞，不足採信。
（十三）被告甲○○既有遞送第二級毒品甲基安非他命予購買毒
        品者並收取金錢等情，已據其自白不諱，其所為即係該
        當販賣第二級毒品罪構成要件之行為，辯護人稱被告甲○○所為，應僅成立幫助犯云云，顯有誤會，無足憑採
        。
（十四）又扣案之結晶13包，經送驗結果，均含第二級毒品甲基
        安非他命成分，總重7.27公克（空包裝總重2.97公克）
        等情，有法務部96年12月5日調科壹字第09600527990號
        鑑定書1紙在卷為憑（見本院卷一第121頁）。綜核上情
        ，被告乙○○、甲○○、丙○○就上開販賣第二級毒品
        犯行，顯有犯意之聯絡及行為之分擔，至屬明確。至關
        於向被告等3人購買安非他命之次數，秘密證人丁○部分
        ：因次數難以確定，又罪疑有利於被告，經審酌秘密證
        人丁○於偵查中證述意旨，以1星期1次，自94年中（即94
        年6月）至95年2月間（本案查獲日為95年2月16日）作
        為計算基礎，依年曆計數，共有37星期，即販賣之次數
        為37次，價格據秘密證人丁○所述至少是1,000元以上，
        以有利於被告之1,000元計算，全部之價款應為37,000
        元（計算式為1,000×37＝37,000）；證人庚○○部分
        ：94年間在查獲地點，即被告乙○○居所購買2次，加
        上94年底、95年初某日在竹東大橋販賣予庚○○1次，
        次數合計為3次，所購買之價格，審酌被告乙○○警詢
        時自承0.1公克是1,000元、0.2公克是2,000元、0.3公
        克是3,000元以此類推等情（見偵字第1195號偵查卷第1
        31頁），以有利於被告之1,000元計算，全部之價款應
        為3,000元（計算式為1,000×3＝3,000）；不詳姓名女
        子、戊○○、己○○、辛○○部分：次數各為1次，價
        格每次為1,000元，合計之價款為4,000元（計算式為1,
        000×4＝4,000），是被告等3人販賣第二級毒品甲基安
        非他命之所得應為44,000元（計算式為37,000＋3,000
        ＋4,000＝44,000）。
（十五）此外，復有本院95年度聲搜字第90號搜索票、新竹縣警
        察局橫山分局搜索扣押筆錄、扣押物品目錄表各1份、
        現場及扣案物照片22幀（偵字第1195號偵查卷第17至21
        、27 至37頁）等存卷可查，被告乙○○、甲○○、丙○○等3人販賣第二級毒品甲基安非他命之犯行均堪以
        認定，應予依法論科。
三、事實欄四、被告甲○○施用第二級毒品安非他命部分：
    前揭犯罪事實四，業據被告甲○○於偵查中及本院行準備程
    序、審理時均坦承不諱（見偵字第1195號偵查卷第197頁、
    本院卷一第75頁反面、卷二第199頁），並有採集尿液紀錄
    表及昭信科技顧問股份有限公司95年7月13日出具之送驗檢
    體編號41濫用藥物尿液檢體檢驗報告各1紙附卷可稽（見臺
    灣台北地方法院檢察署95年度毒偵字第2110號偵查卷第7、8
    頁），其自白應與事實相符，事證明確，被告甲○○施用第
    二級毒品之犯行堪以認定，應予依法論科。
四、按行為後法律有變更者，適用行為時之法律。但行為後之法
    律有利於行為人者，適用最有利於行為人之法律；刑法第2
    條第1項定有明文。又法律變更比較時應就罪刑有關之共犯
    、未遂犯、連續犯、牽連犯、結合犯以及累犯加重、自首減
    輕、暨其他法定加減原因、與加減例等一切情形，綜其全部
    之結果，而為比較，再適用最有利於行為人之法律處斷，最
    高法院24年上字第4634號、27年上字第2615號判例可供參考
    。查被告等3人行為後，刑法第28條關於共同正犯、第47條
    累犯、第51條第5款關於數罪併罰定應執行刑及第56條連續
    犯之規定，均於94年2月2日修正公布，並於95年7月1日起施
    行。茲就上開規定比較適用如下：
（一）共同正犯部分：
      修正前刑法第28條規定「二人以上共同實施犯罪之行為者
      ，皆為正犯。」，修正後同法條則規定「二人以上共同實
      行犯罪之行為者，皆為正犯。」，乃因原「實施」之概念
      ，包含陰謀、預備、著手及實行等階段，故修正為僅共同
      實行犯罪行為者，始成立共同正犯，而排除「陰謀共同正
      犯」、「預備共同正犯」之適用，本件被告乙○○、甲○○、丙○○所為販賣第二級毒品等犯行，有犯意之聯絡及
      行為之分擔，不論新、舊法均應論以共同正犯，新法並非
      較有利於被告等3人，依刑法第2條第1項從舊從輕原則，
      應依修正前之刑法第28條論處。
（二）累犯部分：
      修正前刑法第47條規定「受有期徒刑之執行完畢，或受無
      期徒刑或有期徒刑一部之執行而赦免後，五年以內再犯有
      期徒刑以上之罪者，為累犯，加重本刑至二分之一。」，
      修正後之刑法第47條第1項則規定：「受徒刑之執行完畢
      ，或一部之執行而赦免後，五年以內故意再犯有期徒刑以
      上之罪者，為累犯，加重本刑至二分之一。」，換言之，
      若再犯之罪為「過失犯」，修正後之刑法第47條第1項則
      無累犯規定之適用，然依修正前刑法第47條之規定，過失
      犯亦可構成累犯，本件被告甲○○、丙○○前受有期徒刑
      執行完畢，於5年以內再故意犯本件有期徒刑以上之罪，
      不論依修正前之刑法第47條，或修正後之刑法第47條第1
      項之規定，均構成累犯，新法並非較有利於被告甲○○、
      丙○○，依刑法第2條第1項從舊從輕原則，應依修正前之
      刑法第47條論處。
（三）宣告多數有期徒刑定應執行刑部分：
      刑法第51條第5款原規定：「數罪併罰，分別宣告其罪之
      刑，依下列各款定其應執行者：五、宣告多數有期徒刑者
      ，於各刑中之最長期以上，各刑合併之刑期以下，定其刑
      期。但不得逾20年。」。刑法修正後則規定：「數罪併罰
      ，分別宣告其罪之刑，依下列各款定其應執行者：五、宣
      告多數有期徒刑者，於各刑中之最長期以上，各刑合併之
      刑期以下，定其刑期。但不得逾30年。」，是修正後經宣
      告多數有期徒刑者，最長得諭知執行有期徒刑30年之刑期
      ，比較新舊法之結果，自以修正前刑法第51條第5款之規
      定對被告乙○○、甲○○等較為有利。
（四）連續犯部分：
      刑法第56條連續犯部分原規定：「連續數行為而犯同一之
      罪名者，以一罪論。但得加重其刑至2分之1。」。刑法修
      正後，將該條刪除，即應就原連續犯之數行為，依刑法第
      51條之規定分論併罰。比較新舊法結果，自以修正前刑法
      第56條連續犯之規定對被告等較為有利。
（五）綜合上開各條文修正前後之比較結果，宣告多數有期徒刑
      定應執行刑及連續犯之規定，以修正前之規定對被告等較
      為有利，是依刑法第2條第1項前段之規定，並參考上開最
      高法院之見解，本件應整體適用行為時即修正前之刑法處
      斷。
五、核被告乙○○所為，事實欄二部分，係犯毒品危害防制條例
    第8條第2項之轉讓第二級毒品罪，事實欄三部分，係犯毒品
    危害防制條例第4條第2項之販賣第二級毒品罪；被告甲○○
    所為，事實欄三部分，係犯毒品危害防制條例第4條第2項之
    販賣第二級毒品罪，事實欄四部分，係犯毒品危害防制條例
    第10條第2項之施用第二級毒品罪；被告丙○○所為，係犯
    毒品危害防制條例第4條第2項之販賣第二級毒品罪。被告乙○○事實欄二持有第二級毒品安非他命之低度行為為其轉讓
    第二級毒品之高度行為所吸收，及被告等3人事實欄三販賣
    第二級毒品甲基安非他命前後持有毒品之低度行為，為其等
    販賣第二級毒品甲基安非他命之高度行為所吸收；暨被告甲○○事實欄四施用前持有第二級毒品安非他命之行為，為其
    施用之高度行為所吸收，均不另論罪。被告乙○○、甲○○
    、丙○○等3人，與龍威榤，就上揭販賣第二級毒品犯行，
    均有犯意之聯絡及行為之分擔，皆為共同正犯。又被告乙○○多次轉讓第二級毒品之犯行及被告等3人多次販賣第二級
    毒品之犯行，均時間緊接，方法相同，各觸犯構成要件相同
    之罪名，顯均係基於概括犯意為之，應依修正前刑法第56條
    連續犯之規定各論以一罪，並均依法加重其刑。又被告乙○○所犯轉讓第二級毒品與販賣第二級毒品罪，被告甲○○所
    犯販賣第二級毒品與施用第二級毒品罪，均犯意各別、行為
    不同，應予分論併罰。再查被告甲○○前因違反毒品危害防
    制條例、妨害自由等案件，經本院分別於89年12月1日以89
    年度竹東簡字第238號刑事簡易判決判處有期徒刑4月確定及
    92年4月1日以91年度訴字第580號刑事判決判處有期徒刑3
    月，嗣後並經本院以92年度聲字第489號裁定應執行有期徒
    刑6月確定，於92年12月22日執行完畢出監；被告丙○○前
    因違反毒品危害防制條例案件，經本院分別於88年9月14日
    以88年度竹東簡字第171號刑事簡易判決判處有期徒刑6月、
    90年7月10日以89年度訴字第470號刑事判決判處有期徒刑8
    月、90年5月11日以89年度易字第1345號刑事判決判處有期
    徒刑6月確定，上開2罪並經本院以90年度聲字第1043號裁定
    應執行有期徒刑1年1月確定，3罪接續執行，於93年7月13日
    縮刑假釋出監，同年9月29日縮刑期滿執行完畢等情，有台
    灣高等法院被告前案紀錄表及台灣新竹地方法院檢察署刑案
    資料查註紀錄表等在卷為憑，其等於有期徒刑執行完畢後，
    5年內再犯本件有期徒刑以上之罪，均為累犯，被告甲○○
    、丙○○販賣第二級毒品部分，應各依修正前刑法第47條之
    規定遞加重其刑。末查公訴人雖僅就被告乙○○94年9月30
    日轉讓第二級毒品予張木田、鄭秀英、丙○○之犯行提起公
    訴，然檢察官就犯罪事實一部起訴者，其效力及於全部，本
    件被告乙○○事實欄二、（一）（四）（五）（六）轉讓第
    二級毒品之犯行，與前揭論罪科刑之94年9月30日轉讓第二
    級毒品之部分，有修正前刑法第56條連續犯之裁判上一罪關
    係，已如前述，本院自應一併予以裁判，附此說明。爰審酌
    被告乙○○、甲○○、丙○○藉販賣毒品牟取暴利，戕害他
    人身心健康，嚴重破壞社會治安，被告乙○○於販毒過程中
    居於提供毒品及獲取金錢之主要角色，販賣期間逾半年，人
    數及次數均較被告甲○○、丙○○為多，且於本院審理時猶
    飾詞卸責，耗費司法資源至鉅，難認有悔悟之心，而被告甲○○、丙○○於本案則處於遞送、收錢之次要地位，其等於
    警詢、偵查中甚且一度坦承犯行並指證被告乙○○，惟於本
    院審理時，或為圖卸免己責，或因遭受壓力而為避重就輕迴
    護被告乙○○之詞，及被告乙○○就其轉讓毒品犯行，於本
    院審理時已坦承不諱，及其轉讓之次數、人數、數量等，被
    告甲○○施用毒品犯行係戕害自身身心健康，其犯後亦坦白
    承認，態度尚可等一切情狀，分別量處如主文所示之刑。再
    被告乙○○、甲○○等2人行為後，中華民國九十六年罪犯
    減刑條例於96年7月4日公布，96年7月16日起施行，本件被
    告乙○○所犯轉讓第二級毒品罪、被告甲○○所犯施用第二
    級毒品罪，其等之犯罪時間均在96年4月24日前，被告乙○○所犯毒品危害防制條例第8條第2項之罪，其宣告刑未逾有
    期徒刑1年6月，被告甲○○所犯毒品危害防制條例第10條第
    2項之罪，非屬該條例第3條第1項所列不予減刑之罪名，應
    依法各減其宣告刑2分之1，並依同條例第11條規定定其等應
    執行之刑。被告等3人就販賣第二級毒品之所得為44,000元
    ，應依毒品危害防制條例第19條第1項之規定諭知沒收之，
    如全部或一部不能沒收時，以其財產抵償之。
六、扣案之第二級毒品安非他命32包（驗餘淨重合計34.91公克
    、空包裝總重9.22公克），屬毒品危害防制條例第2條第2項
    第2款所規定之第二級毒品，應依同條例第18條第1項前段之
    規定，沒收銷燬之；95年2月16日查扣之分裝袋400包、電子
    秤1個及挖杓4支等物，被告乙○○雖否認為其所有，辯稱係
    龍威榤所有云云，惟龍威榤既經本院認定為提供本件販毒來
    源之共犯之一，而分裝袋、電子秤及挖杓等物，依經驗法則
    亦係販毒者用以秤重、分裝所用之物，應依毒品危害防制條
    例第19條第1項前段之規定宣告沒收；又94年9月30日查扣之
    分裝袋17個、安非他命吸食器3組、電子秤1個、挖杓1支、
    電話簿1本及17,200元，被告乙○○固坦認電話簿1本為其所
    有，惟辯稱係紀錄平常朋友、姊妹之電話，其他扣案物均係
    龍先來所有等語（見本院卷二第116、119頁），復查無其他
    證據足認上開扣案物係被告乙○○所有，供本件轉讓第二級
    毒品犯行所用之物，爰不另為沒收之諭知；再95年2月16日
    查扣尚未使用之吸管35支及玻璃吸食器2組，固係共犯龍威
    榤所有，惟尚無證據證明係供販賣毒品所用之物，亦不予宣
    告沒收，均併此敘明之。
七、至公訴意旨另認：被告乙○○、丙○○於94年底某日及95年
    初某日，在新竹縣竹東鎮竹東大橋附近，販賣第二級毒品甲
    基安非他命予庚○○共2次，及被告乙○○、甲○○於95年1
    月初某日及同年2月間某日販賣第二級毒品甲基安非他命予
    辛○○、己○○夫婦共3次，此部分亦涉有販賣第二級毒品
    罪嫌等語。
（一）查秘密證人A1固於偵查中具結稱：被告丙○○是94年底至
      95年初幫被告乙○○轉交安非他命2、3次給庚○○等語（
      見秘密證人A1之95年9月29日訊問筆錄，附於偵字第1195
      號偵查卷第248頁信封袋內），惟此節已據被告乙○○、
      丙○○否認在卷，辯稱：在竹東大橋拿毒品給庚○○只有
      1次等語，互核與證人庚○○偵查及本院審理時具結證述
      ：94年底、95年初在竹東大橋有向被告乙○○、丙○○拿
      1次毒品等情一致（見偵字第1195號偵查卷第210，本院卷
      二第15頁），另觀諸秘密證人A1該次訊問筆錄，其並就被
      告丙○○於94年底至95年初幫被告乙○○轉交安非他命2
      、3次之細節，如交付之地點有竹東鎮○○路、竹東大橋
      、竹東惠安宮附近，交易對象有不詳姓名之人、庚○○及
      不詳女子等詳予證述，並非專就被告乙○○、丙○○交付
      毒品予庚○○之情予以指證，復查無其他積極證據足認被
      告乙○○、丙○○除事實欄三、（三）所載有於94年底、
      95年初某日，在竹東大橋附近販賣第二級毒品甲基安非他
      命予庚○○1次外，尚於同一地點，有再次販賣第二級毒
      品甲基安非他命予庚○○之情，起訴書此部分所載，顯有
      誤會。
（二）證人己○○固於警詢時證稱第1次是在95年1月初左右，是
      買1小包1,000元，第2次是在95年2月初，也是買1小包1,0
      00元，第3次就是今（即95年2月16日）日要再去買1個（1
      小包）時就被警察查獲云云（見偵字第1195號偵查卷第51
      、52頁），惟嗣後於偵查中已改稱：在農曆年前，大約在
      95年1月時，只有1次，伊進去，伊老公（指證人辛○○）
      在外面等，95年2月初有去，但她家沒有人在等語（見偵
      字第1195號偵查卷第103頁），核與證人辛○○於警詢、
      偵查中均證述：曾向被告乙○○購買毒品安非他命2次，
      過年前後各1次，過年前是除夕前1天，跟證人己○○一起
      去，是己○○進去，伊在外面等，1包1,000元，第2次是
      伊回台中，在初二半夜時間到被告乙○○家向被告乙○○
      買的，也是1包1,000元，那次是伊自己1個人去的等語相
      符（見偵字第1195號偵查卷第49、174頁）。被告甲○○
      就遞交第二級毒品甲基安非他命予辛○○、己○○夫婦之
      次數，前後供述固有扞格之處，時而稱3次、時而稱1次云
      云，惟證人辛○○、己○○既均曾證述：其等2人曾於95
      年1月間至被告乙○○住處購買毒品，且由被告甲○○將
      第二級毒品甲基安非他遞交予證人己○○，第2次係證人
      辛○○1人前往向被告乙○○購毒等情，依罪疑惟輕，有
      利被告之原則，應認被告乙○○、甲○○販賣第二級毒品
      甲基安非他命予辛○○、己○○夫婦之次數僅為2次，起
      訴書認其次數為3次，容有誤會。
（三）此外，復查無其他積極證據足認被告乙○○、甲○○、丙○○等3人確有公訴人所指上開（一）（二）所述販賣第
      二級毒品甲基安非他命予庚○○、辛○○、己○○之犯行
      ，惟公訴意旨認此部分與前揭販賣第二級毒品論罪科刑部
      分有刑法修正前連續犯之裁判上一罪關係，爰不另為無罪
      之諭知，附此敘明。
八、據上論斷，應依刑事訴訟法第299條第1項前段，毒品危害防
    制條例第4條第2項、第8條第2項、第10條第2項、第18條第1
    項前段、第19條第1項，刑法第2條第1項前段、刑法第11條
    前段、修正前刑法第28條、第56條、第47條、第51 條第5款
    ，中華民國九十六年罪犯減刑條例第2條第1項第3款、第7條
    、第11條，判決如主文。
中    華    民    國    97    年    7     月    14    日
                  刑事第五庭  審判長法  官  吳靜怡
                                    法  官  林佑珊
                                    法  官  蔡欣怡
如不服本判決應於收受本判決後十日內向本院提出上訴書狀，其
未敘述上訴理由者，並得於提起上訴後十日內向本院補提理由書
狀 (均須按他造當事人之人數附繕本)「切勿逕送上級法院」。
以上正本證明與原本無異。
中    華    民    國    97    年    7     月    14    日
                                    書記官  劉怡芳
附錄本案論罪科刑法條全文：
毒品危害防制條例第4條第2項
製造、運輸、販賣第二級毒品者，處無期徒刑或7年以上有期徒
刑，得併科新臺幣7百萬元以下罰金。
毒品危害防制條例第8條第2項
轉讓第二級毒品者，處6月以上5年以下有期徒刑，得併科新臺幣
70萬元以下罰金。
毒品危害防制條例第10條第2項
施用第二級毒品者，處3年以下有期徒刑。


司法院資訊處製作；財團法人民間司法改革基金會備份。
